【裁判字號】    91,親,107
【裁判日期】    920318
【裁判案由】    否認子女
【裁判全文】
臺灣板橋地方法院民事判決  九十一年度親字第一○七號
    原      告    乙○○
    訴訟代理人    甲○○
    被      告    羅世偉男，.
    兼法定代理人  丙○○
右當事人間請求否認子女事件，本院判決如左：
    主      文
確認被告羅世偉非被告丙○○自原告乙○○受胎所生之婚生子。
訴訟費用由被告負擔。
    事      實
甲、原告方面：
一、聲明：如主文所示。
二、陳述：原告與被告丙○○於民國七十三年十月二十三日結婚，本尚相安無事，不
    意，被告丙○○於八十年間無故離家，最後雙方於八十七年三月二十五日辦理離
    婚，孰料被告離家期間竟在外與第三人生下一子即被告羅世偉（八十六年九月十
    日出生），如今業已六歲，被告丙○○為孩子就學要申報戶籍始於九十一年六月
    間告知上情。依羅世偉出生日期追溯被告丙○○受胎之日期應為八十五年十月間
    ，當時丙○○早已離家在外，並無與原告同居之事實，因此羅世偉自非被告丙○
    ○自原告受胎所生之子，為此訴請判決如聲明所示。
三、證據：提出出生證明書、戶籍謄本等為證。並請求囑託法務部調查局鑑定兩造間
    之親子血緣關係。
乙、被告方面：
一、聲明﹕同意原告之請求。
二、陳述﹕小孩原叫李世維，是暫時叫的名字，現名叫羅世偉，係八十六年九月十日
    出生，尚未辦理戶籍登記，小孩並非其自原告受胎所生之婚生子，其亦不知小孩
    之生父是誰。
     理      由
一、經查本件原告起訴主張其與被告丙○○前於七十三年十月二十五日（原告誤載為
    二十三日）結婚，嗣被告丙○○於八十年間無故離家，雙方於八十七年三月二十
    三日（原告誤載為二十五日）辦理離婚，詎被告丙○○離家期間竟於八十六年九
    月十日在外與人生下一子即被告羅世偉，如今業已六歲，被告丙○○為孩子就學
    要申報戶籍始於九十一年六月間告知上情，惟羅世偉受胎期間，原告與被告丙○
    ○並無同居之事實，因此羅世偉非被告丙○○自原告受胎所生之子等事實，業據
    原告提出羅世偉出生證明書一件為憑。又被告羅世偉應非被告丙○○自原告乙○
    ○受胎所生乙節，復有法務部調查局血緣鑑定通知書稱：「依據遺傳法則，李世
    維（即羅世偉）ＤＮＡ  ＳＴＲ式ＴＰＯＸ、Ｄ５Ｓ８１８、Ｄ１８Ｓ５１等三
    項型別與乙○○之各項相對應型別均矛盾，因此認為乙○○不可能為李世維（即
    羅世偉）之生父」，此有鑑定通知書一件在卷可證。是以，原告之主張堪信為真
    實。
二、按妻之受胎，係在婚姻關係存續中者，推定其所生子女為婚生子女。前項推定，
    如夫妻之一方能證明妻非自夫受胎者，得提起否認之訴。但應於知悉子女出生之
    日起，一年內為之，民法第一千零六十三條定有明文。本件原告與被告丙○○於
    八十七年三月二十三日辦理離婚，然該子女羅世偉出生及其回溯受胎期間均係於
    原告與被告丙○○婚姻關係存續中所生，此有戶籍登記資料為佐，是原告於九十
    一年六月間知悉子女出生之日起一年內，即九十一年七月十日具狀向本院提起本
    訴，請求判決如聲明，於法洵屬有據，應予准許。
三、據上論結，本件原告之訴為有理由，依民事訴訟法第八十五條第一項前段、第七
    十八條，判決如主文。
中      華      民      國    九十二    年      三      月    十八    日
                                    臺灣板橋地方法院家事法庭
~B法      官  毛崑山
右為正本係照原本作成
如對本判決不服須於判決送達後二十日內向本院提出上訴狀
中      華      民      國    九十二    年      三      月    十八    日
~B法院書記官  廖宮仕


司法院資訊處製作；財團法人民間司法改革基金會備份。
